【裁判字號】    92,訴,1416
【裁判日期】    920702
【裁判案由】    毒品危害防制條例
【裁判全文】
臺灣臺中地方法院刑事判決                        九十二年度訴字第一四一六號
    公  訴  人  臺灣臺中地方法院檢察署檢察官
    被      告  甲○○
右列被告因毒品危害防制條例案件，經檢察官提起公訴（九十二年度毒偵字第八七七
號），本院判決如左：
    主      文
甲○○連續施用第一級毒品，處有期徒刑捌月，扣案之海洛因小包（淨重壹點捌陸
公克、包裝重壹點柒柒公克）沒收銷燬之，注射針筒支、夾鏈袋壹大包及電子秤壹
台，均沒收；又連續施用第二級毒品，處有期徒刑肆月，扣案之安非他命毛重拾陸點
玖公克沒收銷燬之，吸食器肆個及電子秤壹台，均沒收。應執行有期徒刑拾月，扣案
之海洛因小包（淨重壹點捌陸公克、包裝重壹點柒柒公克）及安非他命毛重拾陸點
玖公克，均沒收銷燬之；注射針筒支、夾鏈袋壹大包、吸食器肆個及電子秤壹台，
均沒收。
    事      實
一、甲○○曾於民國九十一年間因施用毒品案件，經裁定送觀察、勒戒後，認無繼續
    施用毒品之傾向，業由國防部中部地方軍事法院檢察署檢察官於九十一年五月二
    十三日，以九十一年度中偵字第一九六號為不起訴處分確定。詎甲○○仍不知悔
    改，復分別基於施用第一級毒品海洛因及第二級毒品安非他命之概括犯意，自九
    十二年一月下旬某日起，迄九十二年三月十八日晚上十二時許止，連續在其台中
    縣太平市○○路○段五十三巷九之一號住處，以將海洛因摻雜在香煙內點吸食之
    方式，施用第一級毒品海洛因多次，及以將安非他命置於玻璃吸食器內用火燒烤
    成煙吸食之方式，施用第二級毒品安非他命多次。嗣於九十二年三月十九日上午
    十一時三十分許，在其前開住處為警查獲，並扣得其所有供施用之海洛因三小包
    （淨重一．八六公克、包裝重一．七七公克）、安非他命毛重十六．九公克、施
    用安非他命所用之吸食器四個、抽取白開水稀釋海洛因用之注射針筒三支、秤毒
    品重量之電子秤一台及預備裝葡萄糖粉末以稀釋海洛因用之夾鏈袋一大包。甲○
    ○經依本院九十二年度毒聲字第七七七號裁定送觀察、勒戒後，認有繼續施用毒
    品之傾向。
二、案經嘉義市警察局第一分局報請臺灣臺中地方法院檢察署檢察官偵查起訴。
    理      由
一、訊據被告甲○○對於右揭事實坦承不諱，復有扣案之海洛因三小包（淨重一．八
    六公克、包裝重一．七七公克）、安非他命毛重十六．九公克、吸食器四個、注
    射針筒三支、電子秤一台及夾鏈袋一大包可資佐證。前開扣案之海洛因三小包經
    送法務部調查局鑑定結果確係海洛因無誤，有該局九十二年四月二十五日調科壹
    字第一二ＯＯ一二七二五號鑑定通知書一份附於偵查卷可稽。且被告為警查獲後
    所採取之尿液經送檢驗結果亦呈鴉片類藥物（海洛因之代謝物）及甲基安非他命
    陽性反應，有嘉義市衛生局及中山醫學大學附設醫院藥物濫用檢測中心檢驗報告
    各一份附於偵查卷可按，足見被告確有施用第一級毒品海洛因及第二級毒品安非
    他命之犯行無誤。查被告曾於九十一年間因施用毒品案件，經裁定送觀察、勒戒
    後，認無繼續施用毒品之傾向，業由國防部中部地方軍事法院檢察署檢察官於九
    十一年五月二十三日，以九十一年度中偵字第一九六號為不起訴處分確定，其於
    五年內再犯本件施用毒品罪，經依本院九十二年度毒聲字第七七七號裁定送觀察
    、勒戒後，認有繼續施用毒品之傾向，此有前開不起訴處分書影本一份、臺灣高
    等法院被告全國前案紀錄表一份、臺灣臺中地方法院檢察署刑案資料查註紀錄表
    一份、本院九十二年度毒聲字第七七七號裁定一份、臺灣臺中看守所九十二年四
    月七日中所正總字第Ｚ○○○○○○○○○號函附有無繼續施用毒品傾向證明書
    一份在卷可參。是被告之自白核與事實相符，事證明確，其犯行洵堪認定。
二、核被告所為，係犯毒品危害防制條例第十條第一項之施用第一級毒品罪、同法條
    第二項之施用第二級毒品罪。被告持有第一級毒品及第二級毒品之低度行為，分
    別為其施用第一級毒品及第二級毒品之高度行為所吸收，不另論罪。被告先後多
    次施用第一級毒品及第二級毒品之犯行，均各時間緊接，犯罪構成要件相同，顯
    係基於概括之犯意而為，為連續犯，均應依刑法第五十六條之規定論以一罪，並
    加重其刑。所犯上開二罪間，犯意各別，犯罪構成要件互殊，應予分論併罰。爰
    審酌被告犯罪之動機、目的、手段、其品性及智識程度、所犯施用毒品犯罪原具
    自戕性格及其犯罪後之態度等一切情狀，量處如主文所示之刑，並定其應執行之
    刑。扣案之海洛因三小包（淨重一．八六公克、包裝重一．七七公克）、安非他
    命毛重十六．九公克，係查獲之毒品，應依毒品危害防制條例第十八條第一項前
    段之規定諭知沒收銷燬之；另扣案之吸食器四個係被告所有供施用安非他命所用
    之物，注射針筒三支係被告所有抽取白開水稀釋海洛因所用，電子秤一個係被告
    所有用來秤毒品重量之用，及夾鏈袋一大包係被告所有預備裝葡萄糖粉末以稀釋
    海洛因之用，此據被告於本院審理時供述明確，應依刑法第三十八條第一項第二
    款之規定宣告沒收。
據上論斷，應依刑事訴訟法第二百九十九條第一項前段，毒品危害防制條例第十條第
一項、第二項、第二十條第三項前段、第十八條第一項前段，刑法十一條、第五十六
條、第五十一條第五款、第三十八條第一項第二款，判決如主文。
中      華      民      國      九十二      年      七    月      二    日
                                   臺灣臺中地方法院刑事第七庭
                                       法  官  簡  源  希
右正本證明與原本無異。
如不服本判決，應於判決送達後十日內向本院提出上訴狀，上訴於臺灣高等法院臺中
分院( 須附繕本 )。
                                       書記官
中      華      民      國      九十二      年      七    月      四    日
附錄論罪科刑法條：
毒品危害防制條例第十條第一項：施用第一級毒品者，處六月以上五年以下有期徒刑
                              。
                      第二項：施用第二級毒品者，處三年以下有期徒刑。


司法院資訊處製作；財團法人民間司法改革基金會備份。
